# [ 求助 ] 请教陈老师： FVOCI- 其他权益工具投资减资

提问人：ds_Jenny 时间：2021-02-23 10:33:06
陈老师您好，想请教您一下：
其他权益工具投资，报告期投资收回一部分原投资成本（非出售），为各个股份按比例减资，是否不能直接以收回的货币资金冲减初始投资成本？
是否也不能确认损益？也就是按照出售终止确认来处理，调整留存收益，如何调整留存收益呢，按照收回款/初始投资成本*总公允价值变动吗？
非常感谢陈老师的回复！@chenyiwei

回答人：chenyiwei
因为是其他权益工具投资，因此其赎回（减资）与对外转让一样，不能确认处置损益，应将减资款与收回部分对应的账面价值之间的差额直接调整留存收益，并将收回部分对应的累计公允价值变动也一并转入留存收益。应转销部分的账面价值（含公允价值变动）根据减资的股权比例占原持股比例之比（或者减少的本企业实收资本份额与本企业原享有实收资本份额之比）确定。